【裁判字號】    98,消債清,89
【裁判日期】    981124
【裁判案由】    清算事件
【裁判全文】
臺灣板橋地方法院民事裁定            98年度消債清字第89號
聲  請  人
即  債務人  甲○○（原名李黛、.
代  理  人  洪惠平律師
相  對  人
即  債權人  台北富邦商業銀行股份有限公司
法定代理人  蔡明忠
相  對  人
即  債權人  國泰世華商業銀行股份有限公司
法定代理人  汪國華
相  對  人
即  債權人  兆豐國際商業銀行股份有限公司
法定代理人  王榮周
相  對  人
即  債權人  渣打國際商業銀行股份有限公司
法定代理人  曾璟璇
相  對  人
即  債權人  香港上海匯豐銀行股份有限公司
法定代理人  韋力行
相  對  人
即  債權人  聯邦商業銀行股份有限公司
法定代理人  李憲章
相  對  人
即  債權人  遠東國際商業銀行股份有限公司
法定代理人  侯金英
相  對  人
即  債權人  永豐商業銀行股份有限公司
法定代理人  蔡友才
相  對  人
即  債權人  台新國際商業銀行股份有限公司
法定代理人  吳東亮
相  對  人  大眾商業銀行股份有限公司
法定代理人  陳建平
相  對  人
即  債權人  安泰商業銀行股份有限公司
法定代理人  丁予康
相  對  人
即  債權人  永豐信用卡股份有限公司
法定代理人  尹衍樑
相  對  人
即  債權人  友邦國際信用卡股份有限公司
法定代理人  柏悉達
上列當事人因消費者債務清理事件聲請清算，本院裁定如下：
    主  文
債務人甲○○（原名李黛、李家蓁）自中華民國九十八年十一月
二十四日下午四時起開始清算程序。
本件命司法事務官進行清算程序。
    理  由
一、按法院開始清算程序之裁定，應載明其年、月、日、時，並
    即時發生效力，消費者債務清理條例第83條第1 項定有明文
    。
二、本件聲請人即債務人主張：渠為支持前夫之生意及負擔養育
    子之費用，而以辦理信用卡及消費性貸款等方式因應，然離
    婚後即由渠獨立負擔前揭債務。又聲請人雖領有丙級美髮師
    證照，但因右眼失明，僅能使用左眼而無法正常工作；再加
    上渠之雙親分別為極重度聽聲障礙及肢體障礙、極重度聽聲
    障礙患者，極需聲請人長期照顧，因而無法外出尋覓工作，
    只能在住家附近打零工，每月約僅有新臺幣（下同）9,000
    元之收入，聲請人實有不能清償之情事，故於消費者債務清
    理條例實施後，以書面向最大債權金融機構安泰商業銀行股
    份有限公司（下稱安泰銀行）請求共同協商清償方案，惟遭
    安泰銀行以「未能接受顯足以負擔之還款方案」為由，核發
    前置協商不成立通知書，而聲請人現有之財產價值約為86,9
    00元，且未經法院裁定開始更生程序或許可和解或宣告破產
    ，爰依法向本院聲請清算等語。經查：聲請人所主張之上開
    事實，業據提出與所述相符之前置協商不成立通知書、財團
    法人徐元智先生醫藥基金會遠東聯合診所乙種診斷證明書、
    財產及收入狀況說明書、全國財產稅總歸戶財產查詢清單、
    照片數幀、財政部臺灣省北區國稅局96暨97年度綜合所得稅
    各類所得資料清單、債權人清冊、財團法人金融聯合徵信中
    心當事人綜合信用報告－債務清理條例前置協商專用債權人
    清冊、勞工保險投保資料表、聲請人雙親之身心障礙手冊、
    臺北縣三重市公所中低收入證明書等件附卷為證，並經本院
    依職權向最大債權銀行安泰銀行查詢上情確認屬實在案，應
    可認為真正，且由聲請人之收入情形與最大債權銀行安泰銀
    行所提協商方案內容以觀，亦堪認實已超出聲請人之能力範
    圍，則聲請人稱渠有不能履行債務之情事等語，即非無據。
    此外，本件又查無聲請人有消費者債務清理條例第6 條第3
    項、第8 條或第82條第2 項所定駁回清算聲請之事由存在，
    則聲請人聲請清算，於法自無不合，應屬有據，爰裁定如主
    文。
中    華    民    國    98    年    11    月    24    日
                  民事第一庭法  官  黃若美
上為正本係照原本作成
本件不得抗告
本裁定已於98年11月24日下午4時公告。
中    華    民    國    98    年    11    月    24    日
                            書記官  江怡萱


司法院資訊處製作；財團法人民間司法改革基金會備份。
